【裁判字號】    97,裁,1099
【裁判日期】    970214
【裁判案由】    地價稅
【裁判全文】
最  高  行  政  法  院  裁  定
                                     97年度裁字第01099號
上  訴  人  甲○○
被 上訴 人  臺北縣政府稅捐稽徵處
代  表  人  乙○○
上列當事人間地價稅事件，上訴人對於中華民國96年8月30日臺
北高等行政法院95年度訴字第4518號判決，提起上訴。本院裁定
如下：
    主  文
上訴駁回。
上訴審訴訟費用由上訴人負擔。
    理  由
一、按對於高等行政法院判決之上訴，非以其違背法令為理由，
    不得為之，行政訴訟法第242條定有明文。依同法第243條第
    1項規定，判決不適用法規或適用不當者，為違背法令；而
    判決有同條第2項所列各款情形之一者，為當然違背法令。
    是當事人對於高等行政法院判決上訴，如依行政訴訟法第
    243條第1項規定，以高等行政法院判決有不適用法規或適用
    不當為理由時，其上訴狀或理由書應有具體之指摘，並揭示
    該法規之條項或其內容；若係成文法以外之法則，應揭示該
    法則之旨趣；倘為司法院解釋或本院之判例，則應揭示該判
    解之字號或其內容。如以行政訴訟法第243條第2項所列各款
    情形為理由時，其上訴狀或理由書，應揭示合於該條項各款
    之事實。上訴狀或理由書如未依此項方法表明，或其所表明
    者與上開法條規定不合時，即難認為已對高等行政法院判決
    之違背法令有具體之指摘，其上訴自難認為合法。
二、本件上訴人對於高等行政法院判決上訴，係主張：被上訴人
    一再宣稱係依臺北縣政府工務局74年4月24日北工建字第
    1499號建造執照變更通知書，自75年起改課地價稅。惟上開
    建造執照從未開工，被上訴人予以改課地價稅，原判決不予
    糾正，顯已違反財政部79年6月18日台財稅第790135202號函
    釋規定。又被上訴人對於開工報告書所載開工日期，應負有
    舉證責任，被上訴人卻未為舉證；原審另案審理上訴人91年
    度訴字第5307號地價稅事件，於93年5月7日勘驗現場，可證
    實系爭土地均為原生林，無整地跡象，仍作農業使用，也未
    變更為非農業用地使用，自應課徵田賦。系爭土地完全符合
    土地稅法施行細則第22條規定，上訴人於94年9月16日向被
    上訴人提出申請，被上訴人未會同有關機關勘查認定，顯已
    違反土地稅法施行細則第24條第5款之規定，原審未予糾正
    ，顯非適法等語，為其理由。
三、本院查：觀之上訴人所陳上述理由，無非係重述其在原審業
    經主張而為原判決摒棄不採之陳詞，對原審論斷本件土地自
    74年起即已變更未作農業使用，並自75年起改課地價稅，未
    合於土地稅法施行細則第22條第1款規定，不得改課田賦等
    詞，泛言其不適用法令及違背法令，及就與本件結論無涉之
    事項，對原判決為指摘，而非具體表明合於不適用法規、適
    用法規不當、或行政訴訟法第243條第2項所列各款之事實，
    難認對原判決之如何違背法令已有具體之指摘。依首揭規定
    及說明，應認其上訴為不合法，應予駁回。
四、依行政訴訟法第249條第1項前段、第104條、民事訴訟法第
    95條、第78條，裁定如主文。
中    華    民    國    97    年    2     月    14    日
                    最高行政法院第一庭
                        審判長法官  鄭  淑  貞
                              法官  鄭  忠  仁
                              法官  吳  明  鴻
                              法官  鄭  小  康
                              法官  帥  嘉  寶
以  上  正  本  證  明  與  原  本  無  異
中    華    民    國    97    年    2     月    15    日
                              書記官  阮  思  瑩


司法院資訊處製作；財團法人民間司法改革基金會備份。
